【裁判字號】    95,易,1642
【裁判日期】    950919
【裁判案由】    竊盜
【裁判全文】
臺灣臺中地方法院刑事判決              95年度易字第1642號
公  訴  人  臺灣臺中地方法院檢察署檢察官
被      告  丁○○
                    （現於臺灣泰源技能訓練所執行）
上列被告因竊盜案件，經檢察官提起公訴（95年度偵字第11708
號）及新竹地方法院檢察署函送併辦（95年度偵字第3250、3251
號），本院判決如下：
    主    文
丁○○連續犯攜帶兇器竊盜罪，累犯，處有期徒刑壹年。
扣案之十字起子、一字起子及尖嘴鉗各壹支，均沒收。
    犯罪事實
一、丁○○前因毒品、竊盜等罪，經分別判處有期徒刑8月、3月
    、10月確定，經定應執行刑有期徒刑1年7月確定，又因毒品
    罪經判處有期徒刑6 月確定，接續執行，於民國（下同）92
    年4 月28日執行完畢，仍不知悔改，復基於意圖為自己不法
    所有之概括犯意，於94年3月30日凌晨3時許，在新竹縣新竹
    市○道○ 路與建美路口，以其所有客觀上對於人之生命、身
    體、安全具有危險性，可為兇器使用之十字起子、一字起子
    及尖嘴鉗各1 支，竊取戊○○所有之HI─9229號自小客車內
    之汽車音響1組、中低音音箱1台，得手後將之安裝在其父劉
    德威所有平日由其使用之JK─2613號自小客車，嗣於同年4
    月4日因丁○○駕駛該車至新竹縣竹東鎮○○路○段819 號易
    幼正經營之易鑫汽車修理廠修理時，適為前往該修理廠之戊○○發現而報警，為警於94年4月5日在新竹縣新竹市○○路
    23巷內查獲，並扣得丁○○所有用以行竊上開物品之十字起
    子、一字起子及尖嘴鉗各1支。丁○○復於94年4月7日凌晨4
    時許，在新竹縣新竹市○○○街新竹地政事務所旁，以對於
    人之生命、身體、安全具有危險性，可為兇器使用之一字起
    子（起訴書誤植為十字起子，已丟棄，未扣案）竊取丙○○
    所有之EZ─6733號自小客車，供己使用，嗣因丁○○駕駛該
    車至友人邱華光（已於94年10月17日死亡）住處，對之表示
    該車為其所竊，經邱華光報警，嗣於94年4 月17日為警循線
    在新竹縣竹東鎮○○路○ 段大有汽車旁停車場查扣該車，而
    獲悉上情。
二、案經新竹縣警察局竹東分局報請臺灣新竹地方法院檢察署呈
    請臺灣高等法院檢察署檢察長核轉臺灣臺中地方法院檢察署
    檢察官偵查起訴及臺灣新竹地方法院檢察署函送併辦。
    理    由
一、按現行刑事訴訟法為保障被告之反對詰問權，排除具有虛偽
    危險性之傳聞證據，以求實體真實之發見，於該法第159 條
    第1 項明定被告以外之人於審判外之言詞或書面陳述，除法
    律有規定者外，不得作為證據。又被告以外之人於審判外之
    陳述，雖不符前4條之規定（即刑事訴訟法第159條之1至159
    條之4 ），而經當事人於審判程序同意作為證據，法院審酌
    該言詞陳述或書面陳述作成時之情況，認為適當者，亦得為
    證據；當事人、代理人或辯護人於法院調查證據時，知有第
    159條第1項不得為證據之情形，而未於言詞辯論終結前聲明
    異議者，視為有前項之同意，刑事訴訟法第159條之5定有明
    文。本件檢察官、被告並未就被告以外之人於審判外之陳述
    有所爭執，且迄於言詞辯論終結前，均未主張有刑事訴訟法
    第159條第1項不得為證據之情形，是應認已同意作為證據，
    且經本院審酌後，認無不適當之情形，應認均有證據能力，
    合先敘明。
二、訊據被告丁○○固坦承於上開時、地竊取EZ─6733號自小客
    車，惟矢口否認竊取戊○○車內之音響等物，辯稱：伊竊取
    EZ─6733號自小客車，並未使用任何工具，伊在警詢之筆錄
    ，不是照伊之意思記載；戊○○車子之音響，是伊之友人廖
    光榮交給伊的云云。經查：
  (一)上開犯罪事實，業據被害人戊○○、丙○○於警詢指述甚詳
    ，核與證人易幼正、邱華光證述情節相符，復有車籍作業系
    統─查詢認可資料、贓物認領保管單、搜索、扣押筆錄、扣
    押物品目錄表、照片、車輛竊盜、車牌失竊資料個別查詢報
    表─查詢車輛認可資料、新竹縣警察局車輛尋獲電腦輸入單
    、車輛協尋證明單等在卷可稽（見94年度速偵字第550 號卷
    第21頁、第34-48頁；94年度偵字第2245號卷第17-21頁、第
    23-27頁、第29-31頁），並有扣案之一字起子、十字起子、
    尖嘴鉗各1支可證。
  (二)被告於偵訊時供稱：持扣案之十字起子及另外1 支一字起子
    竊取載文耀車上之音響，直接拔出音響，沒有使用尖嘴鉗等
    語（見94年度速偵字第550號第70-71頁、95年度偵字第8506
    號第10- 11頁）；警詢時則供稱：以扣案之一字起子撬壞車
    門鎖，再以十字起子拆下音響、音箱，線路是用尖嘴鉗處理
    等語（見94年度速偵字第550 號第9-10頁），因音響、音箱
    有電線連接，而電線內有銅線，衡情必須以工具剪斷，是被
    告於警詢時所為之上開供述，應與事實相符，足堪採信。又
    被告是以改良之一字螺絲起子，將EZ─6733號自小客車之車
    鎖撬開後，進入車內啟動車子後，將車子偷走等情，已據被
    告於警詢時供承不諱（見94年度偵字第2245號卷第7 頁），
    且此部分警詢筆錄之記載與警詢錄音帶內容相符，業經本院
    勘驗屬實（見本院卷第74頁），倘被告未使用一字起子行竊
    ，在其作案工具未扣案之情形下，被告為警查獲時，衡情應
    無虛構以一字起子行竊之理，是其事後辯稱：並未使用工具
    竊車云云，顯不足採。
  (三)證人甲○○即查扣EZ─6733號自小客車之警員到庭結證稱：
    因先前查獲邱華光毒品案，經邱華光提供線索表明被告有竊
    盜一部自小客車，因邱華光曾聽被告說其所竊之車輛電瓶有
    問題，就以要幫被告更換電瓶為由，約被告在車輛停放地點
    見面，被告將地點告知後，伊與同事載邱華光到現場時，被
    告已到，但沒有看到車子，剛開始被告否認竊車，後來邱華
    光下車與被告當面對質後，被告說原先車子在那裡，不知為
    何車子不在現場，因該處很偏僻，伊等想說可能連被告自己
    對停放車輛之位置都不很清楚，經詢問當地轄區之二重派出
    所，才知該所經民眾報案，於當日下午5、6時有在該處尋獲
    該車，再帶同被告前往該車停放之處，扣押該車，被告看到
    現場之車輛時，坦承竊車，並有敘述車輛內裝，經伊核對結
    果，與被告所述相符等語（見本院卷第72頁），並有扣押筆
    錄、扣押物品目錄表在卷可參（見94年度偵字第2245號卷第
    18-21頁）。
  (四)綜上所述，被告係以其所有上開扣案之工具行竊被害人戊○○之汽車音響等物，並以改良過之一字起子竊取被害人丙○○所有之EZ─6733號自小客車至明，被告所為上開辯解，顯
    係卸責之詞，不足採信，本件事證明確，被告犯行堪以認定
    。
  (五)至被告於本院審理時雖聲請傳訊證人廖光華，以證明上開音
    響為證人廖光華所交付，惟被告於警、偵訊時從未提及該事
    實，且被告此部分之犯行，因事證已明，業經本院認定如上
    ，是無傳訊證人廖光華之必要，附此敘明。
二、按刑法第321條第1項第3 款之攜帶兇器竊盜罪，係以行為人
    攜帶兇器竊盜為加重條件，所謂兇器，其種類並無限制，凡
    客觀上足對人之生命、身體、安全構成威脅，具有危險生之
    兇器均屬之，一字起子、十字起子及尖嘴鉗均屬金屬材質，
    質地堅硬，足以對人之生命、身體、安全構成威脅，係屬兇
    器至明。核被告所為，係犯刑法第321條第1項第3 款之攜帶
    兇器竊盜罪。按被告行為後，刑法第56條、第47條之規定，
    業於94年1月7日修正，並於95年7月1日施行，新法業已刪除
    連續犯之規定，並將累犯之成立，限於故意再犯者，此雖非
    犯罪構成要件之變更，但顯已影響行為人刑罰之法律效果，
    自屬法律有變更，依新法第2條第1項規定，綜合比較新、舊
    法結果，仍應適用較有利於被告之行為時法律即修正前刑法
    論以連續犯、累犯。被告先後2 次犯行，時間緊接，犯罪構
    成要件相同，顯係基於概括之犯意反覆為之，應依連續犯之
    規定論以一罪，並加重其刑。被告竊取被害人戊○○之汽車
    音響等物之犯行，雖未據起訴，惟此與上開起訴經本院判處
    有罪部分，有裁判上一罪之連續犯關係，為起訴效力所及，
    並經函送併辦，本院自應併予審理，附此敘明。又被告前有
    犯罪事實欄一所示之執行情形，有臺灣高等法院被告前案紀
    錄表在卷可稽，其受有期徒刑之執行完畢後，5 年以內再犯
    有期徒刑以上之本罪，為累犯，應依法遞加重其刑。爰審酌
    被告正值壯年，不思以正當方法獲取財物，前有竊盜之不良
    素行及其犯罪手段、所生之危害，暨犯後仍飾詞否認部分犯
    行，態度不佳等一切情狀，量處如主文所示之刑。扣案之十
    字起子、一字起子及尖嘴鉗各1 支，為被告所有，供其犯罪
    所用之物，業經被告供明在卷及本院認定如上，併予宣告沒
    收。至被告持之竊取EZ─6733號自小客車之一字起子，雖為
    被告所有供犯罪所用之物，因未扣案，為免將來執行之困難
    ，爰不併予宣告沒收。
三、依刑事訴訟法第299條第1項前段，刑法第2條第1 項、第321
    條第1項第3款、第38條第1項第2款、修正前第56條、第47條
    ，判決如主文。
本案經檢察官乙○○到庭執行職務
中    華    民    國    95    年    9     月    19    日
                  刑事第二庭  審判長法  官  林清鈞
                                    法  官  郭書豪
                                    法  官  林慧英
上正本證明與原本無異。
如不服本判決，應於送達後10日內向本院提出上訴狀（須附繕本
），上訴於臺灣高等法院臺中分院。
                                    書記官  廖碩薇
中    華    民    國    95    年    9     月    19    日
附錄論罪科刑法條
刑法第321條
犯竊盜罪而有左列情形之一者，處6月以上、5年以下有期徒刑：
一  於夜間侵入住宅或有人居住之建築物、船艦或隱匿其內而犯
    之者。
二  毀越門扇、牆垣或其他安全設備而犯之者。
三  攜帶兇器而犯之者。
四  結夥三人以上而犯之者。
五  乘火災、水災或其他災害之際而犯之者。
六  在車站或埠頭而犯之者。
前項之未遂犯罰之。


司法院資訊處製作；財團法人民間司法改革基金會備份。
